Inventaris van de verzameling buitenlandse kaarten Leupe, 16-19e eeuw
Nationaal Archief, Den Haag
- Zeemansgidsen, zeeatlassen en verzamelingen van paskaarten, A
  - Pars Prima Du Miroir De La Navigation, ... (etc.). Spiegel der Zeevaerdt door Lucas Jansz Waghenaer, Franse uitgave., ca. 1591.; D; 1 deel 41,5 x 29 x 4,5 cm Folio
    - Pars prima du miroir de la navigation, de la Mer Occidentale, contenant toutes les costes de France, Espaigne, & la principale partie d'Angleterre, le tout comprins en plusieurs diverses Cartes Marines; ensemble l'usage d'icelles, presentement avecq fort grand travail & diligence practiqué & assemblé, par Lucas fils de Iean Chartier. De nouveau, d'une Historiale description des proprietez et origine de chascune des Provinces en particulier, augmenté, par Richard Slotboom Daventrois. Cum Privilegio ad decennium Reg. Ma.tis. et Cancellarie Brabantie. De nouveau par le susdict Auctheur Lucas Chartier, diligemment revue et corrigé tant au texte, comme aux Cartes. Et pareillement augmenté de plusieurs Cartes nouvelles oultre la premiere edition. En Anvers. Chez Iean Bellere, a l'Aigle d'or. M.D.XC. Avec Privilege du Roy.
      Uitgegeven te Antwerpen door Jean Bellere, ca. 1591.
      De Franse tekst van het titelblad op een apart stuk papier geplakt over de titel van de Spaanse uitgave: Espeio dela mar sobre la navigacion Occidental. ... (etc.)
      Achter het gedrukte jaartal M.D.XC staat in pen een 'I' toegevoegd
      Voor de kaarten geldt: boven de afdruk van de koperplaat staat de Franse titel, er onder de Franse vertaling van de inscripties; beide steeds apart bijgedrukt
      (2) 2 Description des Fleuves tresrenomméz, à sçavoir du Flie & Marsdiep, s'estendants au Païs pardevant Enckhuse, iusques à Aemsterdam, avec tous les bancs & guéz, situéz sur iceulx Fleuves = Facies Frisiae dum Promont. Schiermonicooch 1 mil. a te abest ad vulturnum / Celebrium fluctuum Vlietij et Marsdiepij in mari Australi, ascendentiam per Enchusiam Amstelredamum usque, omnumque scopulorum arenosorum et vadorum in ijsdem sitorum accurata descriptio = Aldus es Vrieslandt ghedaen als hier beneden ghestelt es, als de Caep op Schiermonickooch oost zuijdt oost van u staet een mijle / Beschrijvinge vande vermaerde stroemen, T vlie ende T maersdiep; opstreckende Inde Zuijder Zee voer bij Enchuijsen tot Amstelredam, met alle de sanden plaeten ende ondiepten op de selve stroemen gheleghen. 1583.
      Doer Lucas Iansz Wagenaer van Enchuijsen, Ioannes à Doetecum.
      (3) 3 Description des Isles de Zeelande avec une partie des Costes d'Hollande & de Flandres = Insularum Zelandiae, partisque Flandriae et Hollandiae accuratissima littoralis descriptio = Beschrijvinghe vande Zeeusche Eijlanden, Soe die op hare Stromen geleghen zijn, met een deel vande Zee Custen van Vlaenderen ennde hollant. 1583.
      (4) 4 Description des Costes Marines de Flandre & Picardie, commençant de Nieuport iusques à Diepe, ensemble tous les bancqs & sablonieres de ladicte Flandre, y comprins le destroict entre Angleterre & France = Descriptio littoralis Flandriae et Picardiae a Neoportu Diepen usque, una cum latentibus scopulis arenosis flandriae, strictoque inter Angliam et Galliam, vulgo de Hoofden dicto = Beschrijvinghe van de zee Custen van Vlanderen, ende Picardien, beghijnnende van Nijeupoort tot Diepen, met de Vlaemsche bancken, begrepen de Engte tusschen Engelandt ende Vranckrijk, Twelckmen de Hooffden noempt. 1581.
      (5) 5 Carte des Costes marines partie de Normandie, partie de Bretaigne & des Isles adjacentes = Chartae orarum marinarum partim Normandiae, partum Britanniae, et insularum circa eas sitarum = Caerte vanden zee Custen, eensdeels Normandien, ende Brittangen met de Eijlanden daer ontrent ghelegen.
      (6) 6 Ainsi se montrent les costes de Bretaigne entre S.Malo & Roscou quand on est en Mer = Ora maritimae Britanniae praeternavigantibus conspicua, inter fanum D. Malcouij et Rouscouium = Verthoninghe van de Zee Custen van Bretaignen; Soe hem tlandt uuter zee opdoet; Tusschen S:Malo ende Rouscou. 1583.
      (7) 7 Carte de Bretaigne, contenante les Costes Marines, Golfes, Isles, & Havres d'icelle, doiz Roscou iusques à l'Isle de Groye = Descriptio maritimae Britanniae, oras maritimas sinus, Insulas et portus inter Rouscouiam et Groyam continens = Zee Kaerte van Bretaigne, Inhoudende die zee Custen, Baijen, Eijlanden, ende havenen, tusschen Rouscou ende Groije. 1580.
      (8) 8 Les cóstes Marines & Isles de Bretaigne, entre Blavet & Piquelier = Ora maritmae una cum insulis Britanniae, inter Blavetum et Piquelirium = De Zee Custe, met de Eijlanden van Bretaignen, tusschenn Blavet en Picqueliers. 1583.
      (9) 9 Les costes Marines de Poictou & Bordeaux, entre Piquelier & la Riviere de Bordeaux, comme le Païs apparoist, aulx arrivants de la Mer = Ora maritima Pictaviae et Burdegalae navigantibus apparens, inter Piquelirium et ostium Garumnae = Die Zee Custe van tLand van Poictou ende Bordeaux tuschen Picqueliers ende de Riviere van Bordeaux alsoe hem tlant aldaer vuijt der zee opdoet ende verhoont.
      (10) 10 Carte des Costes Marines d'Arcason & Biscaye avec leur Ports, & representations des Païs & Montaignes = Orae maritimae Arcasonae et Biscaiae utrorumque et portuum, et apparitionum diligens descriptio = Caerte vande Zee Custen van Arcason ende Biscaien met heure havenen ende opdoeninghe van landen ende geberchten.
      De Franse titel en vertalingen van de inscripties gedrukt en opgeplakt.
      (11) 11 Les Costes Marines de Biscaye, entre Laredo & S.Alana, ainsi que de la Mer elles se representent = Orae maritimae inter Laredum et Sentillanam praeternavigantibus apparens facies = Die Zee custen van Biscaijen tusschen Laredo ende Sentillana soe hem dat selve landt all daer verthoont ennde opdoet. 1583.
      (12) 12 Carte des Costes Marines de Biscaye, dont les Havres sont ïncapables de grands navires entre Rio de Sella & Aviles = Biscaiae descriptio littoralis: portus magnis incommodissimos navibus, inter fluvium Sellam et Avilam continens = Die Caerte vande Zeekusten van biscaien, Zeer quade havens voer groote schepen tusschen Rio de Sella en Aviles.
      (13) 13 Les Costes Marines de Gallicie, du Cap d'Aviles à Ortegal = Galliciae orae maritimae a Promontorio Avilano ad Ortegalam = Die Zee Custen van Galissien, van Capo Daviles off; tot Ortegal tho. 1583.
      (14) 14 Carte des Costes Marines de Gallisse, d'Ortegal iusques au Cap de Finisterre, comme elles apparoissent aux venans de la Mer d'Espaigne = Orae maritimae Galliciae, ab Ortegala ad Promontorium finis terrae, et ultra, apparens facies, dum ex mari hispanico adnavigantur = Caerte vande zee Custen van Gallissien, van Ortugal tot voer bij C. de Finisterre, in zyn wesen ende gedaente comende zeijlen uuth de Spaensche Zee.
      (15) 15 Description des Costes Marines de Gallicie, depuis le Cap de Finisterre iusques à Camino = Orae maritimae Galliciae, a Promontorio finis terrae Caminum usque ad vivum delineatio = Beschrijvinge der Zee custen van Gallissien beginnende van Capo de finisterre tot Camino, gemaeckt naet wesen ende gedaente. 1583.
      Deliniée au vif, par L. I. Charretier.Lucas Ioannes Aurigarius Inventor.
      (16) 16 Vive delineation de la Coste Marine de Portugal, entre Camino & Montego, avec tout ses havres, guez & profondeurs = Ora maritima Portugalliae inter Caminum et Montegum, quemadmodum Regio illa in sua stat figura cum omnibus suis portubus = Die Zee Caerte van Portugal; tusschen Camino en Montego, alsoe dat landt all daer in sijn ghedaente is, met alle sijne haeven enn ondiepten, met groeter naersticheijt en vliedt ghecorrigeert.
      Atque vadis summo studio a Luca Ioannis aurigario descripta, Ioannes á Doetecum Fecit.
      (17) 17 Carte Marine de Portugal, contenante la renommée Ville de Lisbonne, de S.Uves, avec les Fleuves, ainsi que le païs se monstre à la veuë, montant et descendant les Rivieres = Chartae maritimae Portugalliae, et celebris Emporij Lisbonae S. Ubalis, et fluviorum descriptio: veraque facies harum regionum, cum secundo et adverso fluctu navigantur fluvij = Zee Caerte van Portugal, Daer inne begrepen de vermaerde Coopstadt van Lisbone S: Uves; met hare Rivieren Soe hem die selfde Landen verthoonen alsmen de Rivieren op ende off zeijlt. 1583.
      (18) 18 Description des Costes marines du Païs d'Algarbe, & d'une partie del Condado, selon que ledict païs se monstre à ceulx qui le costoyent = Algarbae orae maritimae, et partis Condadae accurata descriptio, ac facies navigantibus apparens = Beschrijvinghe der Zee Custen vant Landt van Argarbe, Ende een deel vande Condado, Soe hem tlandt aldaer verthoont ende in ghedaente ende wesen is.
      (19) 19 Costes Marines d'Andalousie, tiré au vif; avec ses Havres & Rivieres = Andaluziae orae maritimae una cum fluvijs et portubus ad vivum delineatio = Zee Custen van Andaluzien ghemaeckt naet wesen ende ghedaente, met zijn Rivieren ende Havenen.
      (20) XIX Description du tresrenommé Canal ou fort de Brustou, & vraye representation des costes du Païs de Wales, compassé aux lieuës, vents & proportionnale estenduë d'iceux = Canalis celebris vel navigationis à Bristovio, atque totius situs inter Galliam Belgicam et Britanniam accurata delineatio, eiusdemque terrae verus vultus cum suis miliaribus, ventis ac ascendentibus = Beschrijvinghe, van de vermaerde Canael, ofte foert van Bristow, de gansse gelegentheijt tusschen Walsslandt, ende Engelandt, alsoe hem de selffde landen verthoonen, op haer mijlen, winden ende streckinghe.
      Ioannes à Dotecum fecit.
      (21) 20 Carte Marine d'Engelants eynd, c'est à dire, bout d'Engleterre, ainsi que le Païs se monstre doiz les Sorlingues iusques à Pleymouth = Finis Angliae orae maritimae descriptio, et facies; a Sorlingis ad Plemoutham = Zee Caerte van Engelants Eijndt, Alsoe hem tselfde Landt verthoont beginnende van Sorlinges tot Pleijmondt. 158 (sic).
      (22) 21 Description des Costes Marines d'Angleterre, entre Pleymouth & Portlandt, avec les principaulx havres d'icelles = Angliae orae maritimae inter Plemoutham et Portlandiam simul et praecipuorum portuum, vera effigies et delineatio = Beschrijvinghe der Zee Custen van Engelandt, tusschen Pleijmouth ende Porthlandt, met zijne principale havenen elcx in hare gedaenten. 1583.
      (23) 22 Description des costes Marines d'Angleterre entre Wicht & Douvres avec les principaux havres d'icelluy pays = Orae maritimae Angliae inter Wichtam et Doverium, simul et praecipuorum portuum accurta descriptio et eiusdem terrae vera facies = Beschrijvinghe der Zee Custen van Engelandt tusschen Wicht ende Doveren, met die principale havenen ende gedaenten des selven Landts. 1583.
      (24) 23 Costes Marines entre Douvre & Orforts nesse, ou la fameuse Riviere de Londres est située, avec tous leurs bancs & guez, selon la vraye essence = Orae maritimae inter Doverium et Ortfortnissam ubi Tamesis celeberrimus Londini fluvius, una cum vadis arenosis, vera effigies et delineatio = De Zee Custen tusschen Dovere ende Orfordts nesse, daer de Teemse de Vermaerde Rivire van Lonnen gelegens is, met alle sanden ondiepten, naer haren wesen ende ghedaente.
      (25) 24 Carte Marine de la Coste Septentrionale d'Angleterre en la costoyant, avec tous ses guez & bancs sabloneux = Orae maritimae Septentrionalis Angliae, eiusque vadorum vera delineatio = Zee Caerte vande Noordt custe van Engelandt, alsoe tzelffde landt aldaer in sijn gedaente ende wesen is, met alle sijnn undieptenn.
      (26) 25 Description naïve des Costes Marines d'Angleterre entre Blacquey & Scharenburg = Orae maritimae Angliae inter Blanqueijam et Scarenburgum exactissima descriptio = Beschrijvinghe vande Zee Custen van Engelandt tusschen Blacqueij ende Scharenburch Alsoe dat Landt in zijn wesen ende gedaente is.
      (27) 26 Description de la Coste Septentrionale, doiz Robinhodes bay, iusques à Coquet ylant, selon la vraye representation du Païs = Orae maritimae Angliae inter sinum Robenhodes, et Conquettam insulam diligentissima descriptio = Caerte der Noordt custe van Engelandt, beginnende van Robinhodes baij tot Cocket Eijlandt, alsoe tzelve landt aldaer in zijn gedaente is. 158 (sic).
      (28) 27 Description d'une partie d'Escosse doiz Bambourg iusques à Aberdeyn, dont Edinbourg est la ville metrepolitaine, selon la vraye representation dudict Pays en le costoyant = Orae maritimae Scotiae a Bamburgo ad Aberdinum, vera delineatio = Beschrijvinge van een deel vann Schottlandt van Bambourg tot Aberdein daer Edenburg de princepaele Coepstat in is, So hem tlant daer verthoont beneffens 2 eijlende.
      (29) 28 Coste de Norvegue, entre Bergues & le Iedder Fl. en navigant le long du Liet = Orae maritimae Norvegiae inter Bergas et Ieddrum, quemadmodum ibi in sua stat figura, quum Lidam versus est inde velisicatur, accurata descriptio = Custe van Noorweghen, tusschen Berghen, ende de Iedder, soe dat landt al daer in sijn wesen is, alsmen dat Lie op ende off zeijlt.
      (30) 29 Coste de Norvegue entre der Neus & Mardou, naifvement representé = Orae maritimae Norvegiae inter Noessium et Mardouium diligentissima descriptio = Die zee Custe van Noorweghen tusschen der Noess ende Mardou, soe tzelfde Landt aldaer in zijn wesen ende ghedaente is.
      (31) 30 La coste de Norvegue, avec la païs du Nordest, selon qu'il se represente entre Mardou & Akersondt = Orae maritimae Norvegiae et Regionis Borrhapelioticae inter Mardouium et Akersondam exactissima descriptio = De Custe van Noorweghen, met dat Landt van Noordt Oosten in zijne wesen ende gedaente soe hem dat verthoont ende op doet van Mardou tot Akersondt. 1583.
      (32) 31 Coste Marine du Pays du N.E. resortant partie soubz Norvegue, partie soubz Suede selon qu'elle se represente entre Distelberch & Waersbergue = Orae maritimae regionis Borrhapelioticae ditionibus tum Norvegiae, tum Sueciae subditae, a Distelberga ad Waesbergam accuratissima descriptio = De zee Kuste vant Landt te Noortoosten sorterende onder Norweghen ende eendeels onder Sweden alsoe tlandt aldaer in zijn gedaente is, van Distelberch tot Waersberghe. 1583.
      (33) 32 Description de la Sonde, principale partie de Dennemarcq, & la face & representation du Pays en passant entre deux de Waers-bergue iusques à Falsterboen, entrée de la Mer Balthique ou Orientale = Sondae totius Daniae littoralis descriptio, eiusque cum intermeatur, a Waesberga ad falsterbonam, et maris Orientalis ingressus, vera forma ac facies = Zee Caerte vande Sondt t'vermaerste van Denemarcken also tlandt aen beijde zijden int wesen ende gedaente is, alsmen daer mijdden doer zeijlt van Waersbergen tot Falsterboen toe, alwaer de Ooster zee beghint. 1585.
      (34) 33 Les Costes d'une partie de Denemarc & Suede, commençantes d'Vytste iusques à Kalmer = Orae maritimae tum Daniae, tum Sueciae, inter Uutstedum et Calmerum diligentissima delineatio = De Custen van een deel van Denemarken ende Swedenrijck, beginnende van Vuijtste tot Calmer toe.
      (35) 34 Coste Marine de Suede à l'entour de Westerwijck & bouche de Stockholm, commençante doiz Kalmer iusques au rochier dict den Wigsteen & Roo-koe situéz à l'entrée de Stockholm, selon la vraye representation d'icelle = Orae maritimae regni Sueciae circa Westervicum Ostia Stockolmiae, incipientes a Colmaria, ad Wigsteen et Rokoe, accurata descriptio = Zee Custe van Sweeden, ontrent de Westerwijck, ende tgatt vann Stockholm, beginnende van Kalmar tot den Wigsteen en Rookoe gelegen bynnen tgatt van Stockholm alsoe hem tlandt daer verthoont. 1583.
      (36) 35 Description de l'extreme ou plus Orientale partie de la Mer Orientale, enclose contre la Russie, Livonie, & Estfinlande, en laquelle sont situées les deux principales places de la charge navale de toute la Mer Orientale, assçavoir, Narva, & Wyburgh avec toutes ses circonstances, Isles, ensambles des rochiers nomméz de Sweetsche Scharen = Partis exterioris maris orientalis, inter Russiam, Livoniam et Finmarchiam compraehensae, una cum adiacentibus insulis scopulis, et Suecorum scopulis quos scaras vocitant exacta descriptio: In qua celebriora, maximeque dissita sunt emporia Nervae et Wiburgum = Het uuterste ofte Oosterste deel van de Oster Zee, beslooten tegens Ruslandt Lijfflandt, Oost Finlandt, In welcken de twe opperste ofte veerste laetplaetsen sijn van de geheele Oosterse navigatie, te weeten Der Narva ende Wijburch, met de omstandicheijt der Eijlanden Clippen ende Sweetse Schaeren. 1583.
      (37) 36 La coste de Lyfland, avec les Isles voisines, selon la vraye forme doiz les Eeckholmen iusques à Syburchs ness = Tractus littoralis Livoniae, ab Ekeholmis ad Siburghenessam, una cum adiacentibus insulis, diligentissima descriptio = Die Custe van Lijfflandt, met de Eijlanden daer beneffens, also hem dat landt aldaer verthoont ende in zijn ghedaente is, van Ekeholmen off tot Sijburchs ness tho.
      (38) 37 Carte de la Coste Maritime de Lifland, contenant le circuit du grand seing ou Golfe de Ryghe = Orae maritimae Livoniae, ab complectentis Rigani maris sinum magnum = Zee Caerte vande Custe van Lijfflant begrepen Rontsomme de grooten Inham vande Rijgsche zee, Soe tselfde hem verthoont ende op doet.
      (39) 38 Coste Maritime de l'entiere Isle d'Oesel, & une partie de Cuerlande, commençante doiz Dageroort iusques à Der-winde, selon la vraye representation = Littoralis descriptio insulae Oeseliae et Partis Courlandiae a Dagerorda ad Windam = De zee kuste Rontomme Oesel ende een deel van Curlandt beginnende van Dagher oort tot Derwinde, also hem tlandt daer verthoont, ende in zijn ghedaente is.
      (40) 39 Carte de la Coste maritime de Prusse, avec ses portz & fleuves, doiz Der-Memel iusques à Heel, selon sa vraye forme = Borussiae cum suis portubus et fluminibus a Memella ad Helam exactissima littoralis descriptio = De Caerte ofte zee custen van Pruijssen, met zijne haffen ofte groote Rivieren, vander Memel off tot Heel tho, alsoe tlant aldaer in zijn wesen is.
      (41) 40 Carte de la Coste Maritime du Païs de Pomere, selon sa forme & situation = Orae maritimae Ducatus Pomeraniae accuratissima descriptio = Caerte van de Zee custe vant Landt te Pomeren also tselfde in zijn weesen ende gedaente is.
      (42) 41 Carte des Costes Maritimes de Mekelenbourg, doiz Iasmont iusques a l'Isle de femeren = Orae maritimae Ducatus Mechelenburgensis a Iasmunda ad Femeram, vera et exacta delineatio / Littoralis Lalandiae, et adiacentium accurata descriptio = Caerte vande zee Custe van Mekelenborch, Soe de landen al daer gelegen ende van ghedaente zijn, van Iasmont tot Femeren / De Custe van Lalandt, met de omligghende Eijlanden, ghestelt in haer wesen ende ghedaente.
      (43) 42 Carte de la Belt, avec ses Costes, estenduës & situation du Païs de Lalandt iusques a Stevens-hooft, c'est à dire, Cap de S. Estienne = Mappa fluminis dicti vulgo Beldt, cum omnibus Littoralibus oris, Limitibus, situsque terrarum vulgo dictarum Lalandiae usque ad Stephani caput = Caert vanden Beldt, met alle sijn Zee Custen, streckinge ende gelegentheijt van landen, van Lalandt tot Stevens hooft.
      (44) 43 Description de l'extreme coste de Iutlande, tant du costé de la Belt comme de la Mer Septentrionale, doiz Aelburger-diep iusques à Ryncopen = Orae extremae marinae Iuttiae, nempe a parte maris Beltici et Borealis, inter Aelburgi profundum, et Rincopum diligentissima descriptio = Beschrijvinge vande uuterste omlopende custe van Iudtlandt aen weder zijden op de Belt ende Noortzee, In zijn wesen ende gedaente tusschen Aelburger diep ende Rijncopen. 158 (sic).
      (45) 44 Representation de Iutlande, ensemble des Canaux, profondeurs & guéz, de toutes les Islettes dudict Païs, doiz Bottenberge iusques à l'Isle de Silt = Situs Iuttiae una cum ostijs aquarum alitudinibus et vadis omnium eius insularum = De gelegentheijt van Iutlandt, mits gaders de gaeten, diepten, ende ondiepten, van alle de Iutsche Eijlanden, van Boevenberghen tot dat Eijlandt Silt.
      (46) 45 Description des Costes marines d'Eyderste, Ditmers & une partie du Païs de Ieveren, dict Vroukens-lant, du Weser, Elve, Eyder & Hever & aultres Canaux, bancs & guéz le long d'icelles costes = Descriptio ditionum littoralium maris Germanici, videlicet, Eijderstadij, Dithmarsiae, cum parte aliqua ditionis Ieverensis, nec non fluviorum Visurgis, Albis, Eijderae, Heverae, aliorumque ostiorum, eluvionum, et vadorum, littoribus maris Germanici adiacentium = Beschrijvinghe de Zee Custen van Eijderste, Dithmers, ende een deel vant Frowges Landt, de Weser, Elve, Eijder Hever, en meer andere gaeten, Zanden, en ondiepten, langes alle de Custen geleghen.
      (47) 46 Description des Costes Marées du Frise Oriental, avec toutes ses gués & marques = Orae maritimae Frisiae Orientalis omniumque vadorum, signorumque littoralium exactissima delineatio = Beschrijvinghe van de zee Custen van Oost Vriesslandt, met allen undiepten en bakenen. 1584.
  - De zeevaert ende onderwijsinge der gantscher Oostersche ende Westersche Zee-vaerwater, ... (etc.) door Adriaen Gerritsz van Haerlem., 1588.; E; 1 deel 30 x 20,5 x 2 cm Folio
    Bevat een groot aantal landopdoeningen en 12 kaarten in houtsnede
    De inhoud van dit kaart- of landvertoningboek werd opgesteld vóór 1580, en pas na de dood van Adriaen Gerritsz uitgegeven door Jan van Zuggeren, oud-burgemeester van Haarlem Zie
    C. Koeman, Atlantes Neerlandici, volume IV (1970), p. 11 (code: Ger)
    - De zeevaert ende onderwijsinge der gantscher Oostersche ende Westersche Zee-vaerwater, door den vermaerden Piloot ende leermeester der Stuerluyden Adriaen Gerritsz. van Haerlem, waer in ontdeckt wordt de secreeten der Zee-vaert van hoeck tot hoeck, te weten: alle coerssen, streckinghe, opdoeninghe van Landen, met die figueren ende conterfeytselen hoe hen de selvighe Landen haer verthoonen. Oock alle hoecken uut ende in te seylen, van Revieren, Havenen ende Stroomen, waerschouwinghe voor alle ondiepten, clippen, ghedaente van gronden, ende hoe nae men de Landen opt Loot comen mach, met noch veele schoone leeringhen, alles tot nut ende profijt voor alle Zee-varende Luyden. Tot Amstelredam, Ghedruckt by Cornelis Claesz. opt Water int Schrijfboeck. Anno M.D.LXXXVIII.
      Uitgegeven te Amsterdam door Cornelis Claesz, 1588
      (1) fol. 1V-2 [Kaart van de noordelijke sterrenhemel.]
      Houtsnede, ongekleurd.
      (2) fol. 25 [Kaart van de bakens bij Wangeroog.]
      (3) fol. 27 [Kaart van een gedeelte de westkust van Noorwegen tussen] Jofferlandt [en] die Nes.
      (4) fol. 27V [Kaart van het] Nylus diep.
      (5) fol. 34V [Kaart van de zandbanken voor Sandwich].
      (6) fol. 35 [Kaart van de kust van] Poortland.
      (7) fol. 38V [Kaart van de monding van de Ply; kaart van de monding van de Fall.]
      (8) fol. 39 [Kaart van de baai van Sandwich.]
      (9) fol. 44 [Kaart van de kust van Morbihan.]
      (10) fol. 44V [Kaart van de monding van de Loire.]
      (11) fol. 46V [Kaart van het] Craeck diep van Lisseboen.
      (12) fol. 47 [Kaart van de Portugese kust voor Lissabon.]
  - Nieuwe beschryvinghe ende Caertboeck Vande Midlantsche Zee... (etc.) door Willem Barentsz., 1595.; F; 1 deel 43,5 x 31,5 x 3 cm Folio
    Zie facsimile studiezaal: GEO F 517
    Incompleet exemplaar: titelblad ontbreekt; bevat een groot aantal landopdoeningen in houtsnede en 8 van de oorspronkelijk 10 kaarten in koperdruk
    C. Koeman, Atlantes Neerlandici, volume IV (1970), pp. 22-23 (code: Bar 1)